

HELLO WORLD!!

Responsable y eficiente tanto personal como profesionalmente. Mis objetivos son obtener experiencia en el desarrollo web, aprender de las personas y algún día enseñar lo aprendido. Tengo buenas habilidades comunicacionales y de aprendizaje, esencial para el trabajo en equipo.

CONTACTO



+569 62928601



Repositorio GitHub



bastian.lillo.7311@gmail.com



Perfil Genomawork

AFICIONES









BASTIAN LILLO

Ingeniero Informático

EDUCACIÓN

DuocUC

2013 - 2017

Titulado Ingeniería en Informática.

- -Participación en proyecto de desarrollo móvil en Indra para catedra de Integración de Sistemas (Proyecto SILOGPORT).
- -Practica laboral consto de desarrollo de sistema de gestión de inventario, usuarios, clientes y contratos (C#-MS Access)
- -Practica profesional en Banco BCI, donde trabaje en la Subgerencia Oficina de Proyectos analizando y optimizando KPI's para mejorar la eficiencia en proyectos.

APTITUDES

Ruby + Rails	*	*	*	*	$\swarrow \swarrow$
	*	*	*	$\frac{1}{2}$	$\searrow \searrow$
Bootstrap	\star	*	$\sim \frac{1}{2}$	\searrow	$\sim \sim \sim \sim$
Java			V	V	$\frac{1}{2}$
C#	, ,	, ,	V 4	V 4	
Base de Datos (MySql)		, ,	, ,	, ,	***
Control de Versiones (GitBash + GitHub + GitKraken)	\star	*	*	*	
Ingles escrito	\star	*	*	*	$\begin{array}{c} \\ \\ \\ \\ \\ \end{array}$
Ingles hablado	*	*	*	\sim	$\sim \sim \sim \sim$

EXPERIENCIA LABORAL

Private Driver

2020 - 2021

Traslado privado de clientes.

Banco BCI Practica Profesional

2017

Analizar y optimizar los KPI's de la gerencia de Operaciones y Tecnología de manera de poder mejorar la eficiencia en proyectos.

Analizar y proponer mejoras en los flujos para la gestión de proyectos de la gerencia.

Herramientas→ PPM Clarity, Bizagi Modeler, Ms Office.

Funeraria Montalván Practica Laboral

2016

Desarrollo de un sistema de gestión y administración de datos (usuarios, clientes, servicios, contratos)

Herramientas→ C#, CrystalReport, MS Access, Ms Office.

AGROPronto GIOA Asistente de bodega

2012-2013

Control y gestión de almacenaje de productos para empaque de uva. Gestión para distribución de materiales agrícolas.

Soporte en Hardware

2016 - 2021

Armado de pc orientado a Performance Gamer.

Reparación de dispositivos tecnológicos.

FORMACION ADICIONAL

- Soporte sistemas operativos
- Gestión documental orientado a software
- Manejo de herramientas de ofimática
- Conocimientos en electrónica y domótica